最高法院刑事判決            一○○年度台上字第四一一○號
上  訴  人  吳聲祥
上列上訴人因偽造文書案件，不服台灣高等法院中華民國一○○
年五月五日第二審判決（九十九年度上訴字第四二二三號，起訴
案號：台灣新竹地方法院檢察署九十八年度偵字第六四五五號）
，提起上訴，本院判決如下：
    主  文
上訴駁回。
    理  由
按刑事訴訟法第三百七十七條規定，上訴於第三審法院，非以判
決違背法令為理由，不得為之。是提起第三審上訴，應以原判決
違背法令為理由，係屬法定要件。如果上訴理由書狀並未依據卷
內訴訟資料，具體指摘原判決不適用何種法則或如何適用不當，
或所指摘原判決違法情事，顯與法律規定得為第三審上訴理由之
違法情形，不相適合時，均應認其上訴為違背法律上之程式，予
以駁回。本件原判決撤銷第一審不當之判決，改判依想像競合犯
關係，從一重論處上訴人吳聲祥公務員假借職務上之機會，行使
偽造公文書，足以生損害於公眾及他人罪刑及予減刑。已詳敘認
定犯罪事實之依據及憑以認定之理由。從形式上觀察，原判決並
無任何違背法令之處。查是否宣告緩刑，除應具備刑法第七十四
條所定條件外，並須有可認為以暫不執行刑罰為適當之情形，始
得為之，此屬事實審法院得依職權自由裁量之事項，原判決說明
上訴人所為對於稅務員公正、廉潔印象，及國家對稅務資料管理
正確性造成損害，且於接受調查訊問時，猶為隱瞞，未予反省，
辯稱作業疏失等語，尚難認有悔誤之心，況上訴人於本案偵查、
審判前之民國九十七年九月中旬，另涉偽造文書犯行，經台灣屏
東地方法院檢察署檢察官以九十八年度偵字第四七○四號案件為
緩起訴處分確定，難認知所警惕無再犯之虞，而以暫不執行為適
當，認不適於宣告緩刑等理由，以上訴人之原審辯護人為上訴人
利益，請求依刑法第七十四條規定宣告緩刑，以及上訴人上訴第
二審請求宣告緩刑，並不可採，所為論述於法無違，尚難指為不
當。至於上訴意旨雖另以上開九十八年度偵字第四七○四號案件
之緩起訴處分確定業經撤銷，原判決以該緩起訴處分為審酌緩刑
之依據不當；第二審之辯護人未替上訴人權益辯護，亦未實質辯
護云云，然查檢察官撤銷該緩起訴，係上訴人於緩起訴期間內，
有未向指定之公益團體支付一定金額之情形，違背刑事訴訟法第
二百五十三條之二第一項第四款應履行事項之規定，且原判決已
敘明上訴人之第二審辯護人為上訴人請求宣告緩刑，且依據原審
審判程序筆錄之記載，上訴人之第二審辯護人除到庭執行職務外
，更提出多達六頁之辯護書，是上訴意旨就此指摘尚有誤會。又
上訴人在原審並未聲請傳喚其第一審之辯護人，原審未予傳喚，
要難謂有應於審判期日調查之證據未予調查之違法。上訴意旨未
依據卷證資料，具體指摘原判決如何違背法令，置原判決之論敘
於不顧，徒對原審採證認事及其他自由裁量職權行使，任意指摘
，難謂已符合首揭法定上訴要件。其上訴違背法律上之程式，應
予駁回。本件係從程序上駁回上訴，上訴人請求諭知緩刑，無從
審酌，附為敘明。
據上論結，應依刑事訴訟法第三百九十五條前段，判決如主文。
中    華    民    國  一○○  年    七    月  二十八  日
                      最高法院刑事第十一庭
                          審判長法官  陳  世  淙  
                                法官  陳  東  誥  
                                法官  何  菁  莪  
                                法官  施  俊  堯  
                                法官  沈  揚  仁  
本件正本證明與原本無異
                                      書  記  官  
中    華    民    國  一○○  年    八    月    一    日
                                                     M